臺灣高等法院臺南分院刑事裁定
110年度抗字第777號
抗  告  人  
即  受刑人  胡佳文


                    (現於法務部○○○○○○○○○○○執                       行中)
上列抗告人因定應執行刑案件，不服臺灣嘉義地方法院中華民國
110年9月13日裁定（110年度聲字第718號）提起抗告，本院裁定
如下：
    主  文
抗告駁回。
    理  由
一、本件抗告意旨略以：抗告人即受刑人胡佳文(以下稱抗告人)
    本件合併定應執行刑之案件，各罪犯罪時間係於民國108年8
    月間至109年9月同期間內所為，經檢察官先後提起訴訟始分
    別審判，對抗告人權益難謂並無影響，原裁定並未就抗告人
    整體犯罪行為態樣、時間觀察，即定應執行刑，顯然不利於
    抗告人，難謂與最高法院意旨所述內部界限之法律目的及刑
    罰之公平性無違。又自實施新法以來，販賣毒品之前案定應
    執行刑均甚低，抗告人對於所犯行為均坦承不諱，深有悔意
    ，販賣毒品只是初犯，因家中經濟陷於困境，抗告人為更生
    人，在社會上找工作實屬不易，迷惑茫然求助無援下，導致
    觀念偏頗，為家庭支出開銷鋌而走險犯下錯誤和不良示範，
    請求撤銷原裁定，給予抗告人悔過向上機會，從新從輕，給
    抗告人最有利裁定，讓抗告人早日服完刑期，及時盡為人子
    應盡之孝道及責任，挽救破碎家庭，避免衍生社會問題，並
    絕不再犯。
二、按數罪併罰之定應執行之刑，係出於刑罰經濟與責罰相當之
    考量，並非予以犯罪行為人或受刑人不當之利益，為一種特
    別的量刑過程，相較於刑法第57條所定科刑時應審酌之事項
    係對一般犯罪行為之裁量，定應執行刑之宣告，乃對犯罪行
    為人本身及所犯各罪之總檢視，除應考量行為人所犯數罪反
    應出之人格特性，並應權衡審酌行為人之責任與整體刑法目
    的及相關刑事政策，在量刑權之法律拘束性原則下，依刑法
    第51條第5款之規定，採限制加重原則，以宣告各刑中之最
    長期為下限，各刑合併之刑期為上限，但最長不得逾30年，
    資為量刑自由裁量權之外部界限，並應受法秩序理念規範之
    比例原則、平等原則、責罰相當原則、重複評價禁止原則等
    自由裁量權之內部抽象價值要求界限之支配，使以輕重得宜
    ，罰當其責，俾符合法律授予裁量權之目的，以區別數罪併
    罰與單純數罪之不同，兼顧刑罰衡平原則。個案之裁量判斷
    ，除非有全然喪失權衡意義或其裁量行使顯然有違比例、平
    等諸原則之裁量權濫用之情形，否則縱屬犯罪類型雷同，仍
    不得將不同案件裁量之行使比附援引為本案之量刑輕重比較
    ，以視為判斷法官本於依法獨立審判之授權所為之量刑裁奪
    有否裁量濫用之情事。此與所謂相同事務應為相同處理，始
    符合比例原則與平等原則之概念，迥然有別。此外，刑事訴
    訟法第370條第2項、第3項，已針對第二審上訴案件之定應
    執行之刑，明定有不利益變更禁止原則之適用；而分屬不同
    案件之數罪併罰有應更定執行刑之情形，倘數罪之刑，曾經
    定其執行刑，再與其他裁判宣告之刑定其執行刑時，在法理
    上亦應同受此原則之拘束。是以，另定之執行刑，其裁量所
    定之刑期，不得較重於前定之執行刑加計後裁判宣告之刑之
    總和。又法院於裁量另定應執行之刑時，祇須在不逸脫上開
    範圍內為衡酌，而無全然喪失權衡意義或其裁量行使顯然有
    違比例原則之裁量權濫用之例外情形，並不悖於定應執行刑
    之恤刑目的者，即無違裁量權之內部性界限(最高法院110年
    度台抗字第1630號裁定意旨參照)。
三、本件原裁定以抗告人因犯如原裁定附表（以下稱附表）所示
    毒品危害防制條例等21罪，經原審法院以109年度嘉簡字第1
    46號、109年度訴字第463號、第153號判決各判處如附表所
    示之刑，均經分別確定在案，其中附表編號1至5部分、6至2
    1部分，分別經定應執行有期徒刑1年2月、6年3月確定，本
    件所定應執行之刑，不得逾越刑法第51條第5款所定法律之
    外部界限，即不得重於附表所示各罪之總和；亦應受內部界
    限之拘束，即不得重於附表編號1至5所定之應執行有期徒刑
    1年2月及附表編號6至21所定之應執行有期徒刑6年3月之總
    和，抗告人所犯如附表編號1所示之罪係處得易科罰金之刑
    ，所犯如附表編號2至21所示之罪係處不得易科罰金之刑，
    雖屬刑法第50條第1項第1款之情形，然檢察官既係依抗告人
    之請求就附表所示之各罪聲請定其應執行刑，依刑法第50條
    第2項規定，檢察官就附表所示各罪聲請定其應執行之刑，
    核屬正當，應予准許，考量抗告人所犯各罪罪責、刑罰目的
    、各罪關係、侵害法益及罪數、行為人人格及犯罪傾向等情
    狀，定應執行有期徒刑7年。抗告人所犯如附表編號1之罪所
    處之刑，雖得易科罰金，惟經與附表編號2至21等罪所處不
    得易科罰金之刑，定其應執行刑後已不得易科罰金，自毋庸
    諭知易科罰金之折算標準。原裁定所定應執行刑，經核屬法
    院裁量職權之適法行使，既未逾越刑法第51條第5款所定之
    法律外部性界限，亦無明顯濫用裁量權而有違法律內部性界
    限之情形，復未違反公平、比例及不利益變更禁止原則，較
    之定應執行刑之上限，實已從輕，僅以6年3月為基礎，酌量
    加9個月徒刑，合於恤刑之目的，自形式上觀察，並無違法
    或不當之情事。
四、抗告人抗告意旨以其所犯遭檢察官先後起訴，分別審判，原
    裁定復未就其整體犯罪之行為態樣、時間關聯性觀察，已影
    響其權益，並援引他案裁判指摘原裁定所定應執行刑違反比
    例原則、平等原則云云，顯係對原裁定定執行刑裁量權之適
    法行使，任意指摘，揆諸上揭說明，其抗告為無理由，應予
    駁回。
五、依刑事訴訟法第412條，裁定如主文。
中　　華　　民　　國　　110 　年　　10　　月　　5 　　日
                  刑事第六庭    審判長法　官  張瑛宗
                                      法　官  林逸梅
                                      法　官  李秋瑩
以上正本證明與原本無異。
如不服本裁定，應於收受本裁定後五日內向本院提出再抗告狀。
　　　　　　　　　　　　　　　　　　　書記官  劉紀君　　
中　　華　　民　　國　　110 　年　　10　　月　　5 　　日